【裁判字號】    98,訴,2394
【裁判日期】    980818
【裁判案由】    毒品危害防制條例
【裁判全文】
臺灣板橋地方法院刑事判決              98年度訴字第2394號
公  訴  人  臺灣板橋地方法院檢察署檢察官
被      告  甲○○
                    （另案羈押於臺灣臺北看守所）
上列被告因違反毒品危害防制條例案件，經檢察官提起公訴（98
年度毒偵字第3262號），被告於準備程序中就被訴事實為有罪之
陳述，經告知被告簡式審判程序之旨，並聽取當事人之意見後，
本院合議庭裁定由受命法官獨任進行簡式審判程序，判決如下：
    主  文
甲○○施用第一級毒品，累犯，處有期徒刑玖月；又施用第二級
毒品，累犯，處有期徒刑肆月，扣案之甲基安非他命壹小包（驗
餘淨重零點參玖柒伍公克）沒收銷燬，裝盛甲基安非他命之小外
包裝袋壹個沒收。應執行有期徒刑壹年，扣案之甲基安非他命壹
小包（驗餘淨重零點參玖柒伍公克）沒收銷燬，裝盛甲基安非他
命之小外包裝袋壹個沒收。
    事  實
一、甲○○前於民國92年間因施用毒品案件，經本院93年度簡字
    第955 號刑事簡易判決，判處有期徒刑6 月，如易科罰金以
    銀元300 元折算1 日確定，於93年5 月17日易科罰金執行完
    畢，又因違反動產擔保交易法案件，經本院95年度簡字第44
    14號刑事簡易判決，判處有期徒刑5 月，如易科罰金以銀元
    300 元折算1 日確定，於96年4 月13日易科罰金執行完畢。
    其另因施用毒品，經本院裁定施以強制戒治，執行至90年11
    月25日執行完畢。詎其猶不知悔改，竟分別基於施用第一級
    毒品海洛因及第二級毒品甲基安非他命之犯意，於98年4 月
    28日晚間8 時許為警採尿送驗時回溯26小時內某時（應扣除
    為警逮捕後之時間），在不詳處所施用第一級毒品海洛因1
    次，又於98年4 月27日下午5 時許，在臺北縣泰山鄉○○街
    14巷4 號內施用第二級毒品甲基安非他命1 次。嗣為警於同
    年月28日下午7 時許，在臺北縣泰山鄉○○路25巷19號前查
    獲，並扣得其所有供其施用之甲基安非他命1 小包，並得其
    同意採集尿液送驗，結果確呈海洛因代謝物嗎啡及甲基安非
    他命陽性反應，始悉上情。
二、案經臺北縣警察局新莊分局報請臺灣板橋地方法院檢察署檢
    察官偵查後起訴。
    理  由
一、本件係經被告甲○○於準備程序當庭就被訴事實為有罪之陳
    述，經本院合議庭裁定由受命法官改依簡式審判程序審理，
    則依刑事訴訟法第273 條之2 、同法第159 條第2 項之規定
    ，不適用傳聞法則有關限制證據能力之相關規定，合先敘明
    。
二、上揭事實，業據被告於本院審理時坦承不諱，而其為警採集
    之尿液，經送請臺灣檢驗科技股份有限公司檢驗結果，確呈
    施用第一級毒品海洛因之代謝物嗎啡及甲基安非他命陽性反
    應，有該公司濫用藥物檢驗報告及代號與真實姓名對照表各
    一紙附卷可稽，而扣案之甲基安非他命1 小包，經交通部民
    用航空局航空醫務中心鑑定結果，確含甲基安非他命成分無
    訛，有該中心之鑑定書在卷可憑，上開補強證據，已足資擔
    保被告任意性自白之真實性，核與事實相合，堪以認定。此
    外，被告前因施用毒品案件，經本院裁定施以強制戒治，執
    行至執行至90年11月25日執行完畢後，又於92年、98年間各
    犯施用毒品案件，有臺灣高等法院被告前案紀錄表在卷可憑
    ，則其本件施用第一級、第二級毒品罪，應依法逕行追訴處
    罰。
三、按海洛因及甲基安非他命為毒品危害防制條例第2 條第2 項
    第1 款、第2 款明定之第一、二級毒品，核被告施用第一級
    毒品海洛因及第二級毒品甲基安非他命之行為，係犯毒品危
    害防制條例第10條第1 項、第2 項之施用第一、二級毒品罪
    。其持有第一、二級毒品之低度行為，為施用之高度行為所
    吸收，不另論罪。被告所犯上開二罪，犯意個別，行為互殊
    ，應予分論併罰。又被告有如事實欄所示之犯罪科刑執行情
    形，有前述臺灣高等法院被告全國前案紀錄表可佐，其於徒
    刑執行完畢後5 年內，故意再犯本件有期徒刑以上之罪，均
    為累犯，均應依刑法第47條第1 項之規定加重其刑。爰審酌
    被告有多次毒品前案紀錄，猶未知警惕而再犯本案，足見其
    未戒除施用毒品之惡習，本應予以重懲，惟念其經多次處罰
    已見悔意，有戒絕毒品之意，及其犯罪動機、手段、智識程
    度、犯後坦承犯行態度良好等一切情狀，各量處如主文所示
    之刑，並定其執行刑。
四、扣案之甲基安非他命1 小包（驗餘淨重0.3975公克），為查
    獲之第二級毒品，依毒品危害防制條例第18條第1 項前段規
    定沒收銷燬之。裝盛甲基安非他命之小外包裝袋1 個，具有
    防止毒品裸露、逸出及潮濕功用，為被告所有，為便利被告
    施用毒品所用之物，業據被告供述在卷，應依刑法第38條第
    1項第2款規定宣告沒收。
據上論斷，應依刑事訴訟法第273 條之1 第1 項、第299 條第1
項前段，毒品危害防制條例第10條第1 項、第2 項、第18條第1
項前段，刑法第11條、第47條第1 項、第51條第5 款、第38條第
1項第2款，判決如主文。
本案經檢察官彭聖斐到庭執行職務。
中    華    民    國    98    年    8     月    18    日
                  刑事第十庭  法  官  陳正昇
以上正本證明與原本無異。
如不服本判決應於收受送達後10日內向本院提出上訴書狀，並應
敘述具體理由；其未敘述上訴理由者，應於上訴期間屆滿後20日
內向本院補提理由書（均須按他造當事人之人數附繕本）「切勿
逕送上級法院」
                              書記官  林文達
中    華    民    國    98    年    8     月    18    日
附錄本案論罪科刑法條
毒品危害防制條例第10條
施用第一級毒品者，處 6 月以上 5 年以下有期徒刑。
施用第二級毒品者，處 3 年以下有期徒刑。


司法院資訊處製作；財團法人民間司法改革基金會備份。
